臺灣臺北地方法院刑事判決
110年度原訴字第13號
公  訴  人  臺灣臺北地方檢察署檢察官
被      告  江文彬



                    （現於法務部○○○○○○○○附設觀察勒戒處所觀察勒戒中）
指定辯護人  本院公設辯護人曾德榮
被      告  詹前漢

                    籍設桃園市○○區○○路000號0樓(桃園○○○○○○○○○)


指定辯護人  黃子寧律師（義務辯護）
上列被告因違反毒品危害防制條例案件，經檢察官提起公訴（10
9年度偵字第28419號），本院判決如下：
    主  文
江文彬犯販賣第二級毒品未遂罪，處有期徒刑貳年柒月；扣案如
附表編號1至2所示之物均沒收銷燬；扣案如附表編號3所示之物
沒收。
詹前漢犯幫助販賣第二級毒品未遂罪，處有期徒刑貳年柒月。
    犯罪事實
一、江文彬、詹前漢均明知甲基安非他命為毒品危害防制條例第
    2條第2項第2款所定之第二級毒品，依法不得販賣，江文彬
    仍基於販賣第二級毒品以營利之犯意，以附表編號3所示之
    行動電話連結網際網路而登入其「Grindr」交友軟體帳號，
    將自己之暱稱設定為「來-調  歡迎詢問」（按：「來-調」
    係販賣甲基安非他命之意），而以張貼販毒廣告之方式，公
    開向不特定網友著手販售甲基安非他命。經警方於民國109
    年10月22日下午5時許執行網路巡邏時發現上開販毒廣告，
    警方雖無購毒之真意，惟為查緝毒品案件，而喬裝買家與江
    文彬接洽，雙方遂另利用通訊軟體微信約定以新臺幣（下同
    ）5,000元之價格交易第二級毒品甲基安非他命2公克，並相
    約於同日晚間，在臺北市○○區○○街0段00號9樓918室進行交
    易。又詹前漢明知江文彬欲販賣甲基安非他命予他人，仍基
    於幫助江文彬販賣第二級毒品之犯意，於同日晚間9時20分
    許，經由江文彬之委託，至1樓引導員警上樓，並將該員警
    帶同至上址918室內，幫助江文彬販售甲基安非他命予由警
    方喬裝而無購毒真意之買家，於江文彬將上開毒品交付喬裝
    買家之員警時，員警當場表明身分而未遂，並扣得如附表所
    示之物。
二、案經新北市政府警察局新莊分局報告臺灣臺北地方檢察署檢
    察官偵查起訴。
　　理  由
一 、證據能力部分：
   ㈠證人即共同被告江文彬於司法警察詢問時所為之陳述，係屬
     被告詹前漢以外之人於審判外之言詞陳述，而為傳聞證據
     ，既經被告詹前漢之指定辯護人明示不同意採為證據，依
     刑事訴訟法第159條第1項之規定，應認為不具證據能力。
   ㈡以下所引用具傳聞證據性質之供述證據，因檢察官、被告二
     人及其等指定辯護人於本案言詞辯論終結前，均未爭執其
     證據能力，本院審酌前開證據之作成或取得之狀況，並無
     非法或不當取證之情事，且亦無顯不可信之情況，依刑事
     訴訟法第159條之5規定，均具有證據能力。
   ㈢其餘所引用卷內非供述證據性質之證據資料，均無違反法定
     程序取得之情形，依刑事訴訟法第158條之4規定之反面解
     釋，亦應有證據能力，合先敘明。　　
二、認定犯罪事實所憑證據及理由：
    訊據被告江文彬對上開犯罪事實坦承不諱；被告詹前漢固坦
    認有於上開時、地，受江文彬之託，將佯裝買家之員警由一
    樓帶至被告江文彬所在之9樓918室，嗣佯裝買家之員警於上
    開房間內與被告江文彬交易毒品之事實，惟矢口否認有何幫
    助販賣第二級毒品犯行，辯稱：我要下樓找陳信瑋跟他借錢
    ，被告江文彬請我去幫忙帶人上來，我不知道對方是買毒的
    ，他們交易時我才知道云云。經查：
  ㈠被告江文彬部分：
  1.被告江文彬上開販賣第二級毒品甲基安非他命未遂之犯罪事
    實，業據其於偵查及本院審理時坦承不諱（見偵卷第161頁
    ；本院卷二第490頁），且經證人即員警何柏林於偵訊中證
    述綦詳（見偵卷第264頁），並有新北市政府警察局新莊分
    局刑事報告書、搜索扣押筆錄、扣押目錄表、新北市政府警
    察局新莊分局查獲毒品案初步檢驗報告書、新北市政府警察
    局新莊分局查獲毒品案檢驗證明書、被告江文彬與員警之交
    友軟體「Grindr」對話譯文、交易現場譯文、現場照片及通
    訊軟體對話截圖、台灣尖端先進生技醫藥股份有限公司毒品
    原物鑑定實驗室毒物證物鑑定分析報告等證據資料附卷可憑
    （見偵卷第3至5、75至79、95、97、99至102、103至106、1
    07至118、303至311頁），及附表編號1至3所示之物扣案可
    佐，是此部分之事實，堪以認定。
  2.甲基安非他命係第二級毒品，且販賣第二級毒品罪責既重，
    並為警方嚴厲查緝之重點，此乃眾所周知之事，而毒品之非
    法交易向為政府查禁森嚴且重罰不寬貸之行為，為一般民眾
    普遍認知之事，倘非有利可圖，被告江文彬絕無平白甘冒被
    查緝重罰之高度風險，而販賣毒品之理，是其販入之價格當
    較其出售之價格為低，或販入毒品之價格較換取其他財物之
    價格為低，而有從中賺取價差牟利之意圖及事實，應屬合理
    認定。況第二級毒品價格不貲、物稀價昂，並無公定之價格
    ，不論任何包裝，均可任意分裝增減分量，每次買賣價量，
    亦可能隨時依雙方間之關係深淺、資力、需求量及對行情之
    認知、來源是否充裕、查緝是否嚴緊，購買者被查獲時供述
    購買對象之可能性風險之評估等，因而異其標準，並隨時機
    動調整，非可一概而論，是販賣之利得，除經坦承犯行或價
    量俱臻明確外，委難查得實情，販賣之人從價差或量差中牟
    利方式雖異，其意圖營利之非法販賣行為則一，茍無任何利
    益可圖，被告江文彬實無甘冒重罪風險而販賣毒品甲基安非
    他命之可能，顯見被告江文彬係欲藉由販賣第二級毒品，而
    從中賺取買賣差價，或等同價差之供己施用數量之毒品以牟
    利無疑，自足以認定被告江文彬就本案販賣犯行有營利之意
    圖無訛。
  ㈡被告詹前漢部分：
  1.被告江文彬基於意圖營利之犯意，著手販賣甲基安非他命予
    喬裝買家之員警何柏林，而被告詹前漢於案發當日，確有依
    被告江文彬之指示，下樓將喬裝買家之員警何柏林帶上樓，
    嗣被告江文彬交易後，即為警當場逮捕等事實，除經認定如
    前外，並為被告詹前漢所不爭執（見本院卷二第194 頁），
    且經證人即被告江文彬於偵訊及本院審理時證述在卷（見偵
    卷第160頁、本院卷二第479至483頁），是此部分之事實，
    堪以認定。
  2.訊據證人即被告江文彬於偵查中證稱：「（109年10月22日
    是你派詹前漢到樓下帶人？）他本來要下樓帶他朋友上來，
    我就想說順便請他帶我的朋友上來。」、「（當時詹前漢知
    道那個朋友是來找你買毒的嗎？）知道，他下樓之前我有跟
    詹前漢說我有一個在交友軟體認識的朋友，他要來拿東西，
    我通常這樣講詹前漢就知道意思了，知道是要來拿毒品。」
    、「（為何剛剛詹前漢說他不知道這個人是要來拿毒品的？
    ）我記得我有確實有跟他講，我還跟詹前漢說那個人胖胖的
    。」等語（見偵卷第160頁）；復於本院審理時證稱：「（
    你怎麼知道詹前漢知道那位員警是要來交易毒品？）當時因
    為我跟詹前漢都有施用，我那時候就有跟詹前漢講，因為隔
    天我要回花蓮，…想說就乾脆轉出去，詹前漢也知道這件事
    情，我就是請詹前漢幫我上來，就這麼簡單。」、「（你怎
    麼知道詹前漢明確的確定說警員是要來交易毒品的？）我們
    當時沒有以交易毒品的方式去稱呼這個是毒品，我們是用『
    東西』的方式去稱呼毒品這個名稱，所以我跟詹前漢講說那
    個人上來就是要來拿這個東西的。」、「（你剛剛說你跟詹
    前漢說拿東西，他就知道你的意思是去拿第二級毒品甲基安
    非他命嗎？）是。」等語（見本院卷二第481至482頁）。是
    證人即被告江文彬證稱其請託被告詹前漢下樓帶交易對象時
    ，即有告知被告詹前漢對方是要來「拿東西的」，且因被告
    江文彬與詹前漢均有施用毒品，並以「東西」一詞暗稱毒品
    ，故被告江文彬認為被告詹前漢斯時確實知悉當時其是要將
    毒品販賣給他人。稽之販賣甲基安非他命乃屬違法行為，販
    毒者與購毒者為掩飾毒品交易犯行而躲避查緝，彼此多以暗
    語或已有默契之含混語意為溝通，而被告詹前漢與被告江文
    彬乃為警查獲當週才認識，彼此亦為買賣毒品之關係，業據
    被告江文彬及詹前漢供陳在卷（見偵卷第148、160頁；本院
    卷二第167頁），被告江文彬告知被告詹前漢帶同上樓之對
    象是來「拿東西的」，被告詹前漢當知悉被告江文彬所指即
    係「交易毒品」之意，且被告江文彬與被告詹前漢並無仇隙
    ，被告江文彬實無誣陷被告詹前漢之動機與必要，是被告江
    文彬所為證述應非出於虛捏，再與現場交易之錄音譯文相互
    印證（詳下述）、補強，足以憑採。
  3.本案被告詹前漢下樓帶喬裝買家之員警何柏林上樓時，依據
    現場交易之錄音譯文所示，其等之對話如下：
　　員警何柏林：欸
　　被告詹前漢：你是要去找那個朋友嗎？你找我朋友嗎
　　員警何柏林：應該是
　　被告詹前漢：OK OK
　　員警何柏林：是你要帶我嗎？還是？
　　被告詹前漢：對阿對阿
　　員警何柏林：喔喔好好好（以下略）
　　（見偵卷第103頁）
　　是被告詹前漢於樓下初見員警何柏林時，並未明確詢問員警
    何柏林之姓名、找被告江文彬的目的為何，僅詢問「你是要
    去找那個朋友嗎？你找我朋友嗎」，便可以特定員警何柏林
    即為被告江文彬請其帶上來之人。此等不明確之對話，亦合
    乎交易毒品者多基於默契，以代號、暗語或以隱晦之字詞代
    稱，而避免敘及交易實情。且被告詹前漢與被告江文彬斯時
    共同居住於有管制之飯店房間，需要房卡才能上樓入內，業
    據被告詹前漢供述在卷（見本院卷二第166頁），苟非被告
    詹前漢知悉來人是要與被告江文彬交易毒品之人，被告詹前
    漢豈會在沒有進一步詢問來者何人及其來意時，即將之帶上
    樓，並進入具有隱私之飯店房間內。
　4.再觀諸員警何柏林斯時與被告詹前漢、江文彬等人之對話過
    程：
　　陳信瑋    ：你吃過了？　
　　被告詹前漢：剛吃過了。
　　員警何柏林：有了有了吃飽了謝謝謝謝。
　　被告詹前漢：你跟他剛剛是「Grindr」的？
　　員警何柏林：對對對，欸，哈囉，欸可以先借廁所嗎？我有
    點急。
　　員警何柏林：超急地，欸你今天怎麼玩多人喔。
　　被告詹前漢：我們沒有玩多人。
　　員警何柏林：喔喔喔。
　　被告江文彬：這我朋友，很好的朋友。
　　員警何柏林：喔你朋友，我嚇到。
　　陳信瑋    ：我是uber eat，你看不出來嗎？
　　員警何柏林：蛤你是uber eat，阿有辦法試嗎？
　　被告江文彬：好你試阿。
　　員警何柏林：你先點一下，欸那個對嗎，你有點了嗎？
　　被告江文彬：我只有剩一根還沒有用完的針。
　　被告詹前漢：你真的要試的話，我可以給你玻璃球，但是要
    留一點給我吃，因為沒有東西了。
  　被告江文彬：我的東西也沒了。
　　被告詹前漢：你把最後要吃的拿走。
　　員警何柏林：蛤，原本你們要玩的是不是。
　　被告詹前漢、被告江文彬、陳信瑋：我沒有要玩啊。
　　陳信瑋    ：我是來送肉包。
　　（略）　
　　員警何柏林：我想說你們幹嘛一直站著。
　　被告詹前漢：是我要上廁所。
　　員警何柏林：警察 坐下 不要動喔 好好配合就好了。
　　員警何柏林：來前面 來前面啦。
　　支援警力  ：不要動不要動。
　　有現場譯文在卷可參（見偵卷第103至106頁）。是被告詹前
    漢於帶員警何柏林上樓時，旋即問員警何柏林是否「是Grin
    dr的」，而被告江文彬是在交友軟體「Grindr」上釋放販賣
    毒品訊息，並與員警何柏林結識一節，有被告江文彬與員警
    何柏林之通訊軟體「Grindr」對話紀錄在卷可考（見偵卷第
    107至110頁），顯見被告江文彬證稱有告知被告詹前漢其與
    員警何柏林見面之目的等語屬實，堪認被告詹前漢知悉其帶
    員警何柏林上樓是要與被告江文彬交易毒品。再稽之員警何
    柏林上樓後，並未多加解釋其來意，即向被告江文彬說「阿
    有辦法試嗎」，顯然其一上樓即直接與被告江文彬進行毒品
    交易。而此時在場之被告詹前漢對於其等交易毒品一情，非
    但未表露任何驚詫之情，反而緊接著稱「你真的要試的話，
    我可以給你玻璃球，但是要留一點給我吃，因為沒有東西了
    」等語，更徵被告詹前漢確實知悉員警何柏林上樓之目的，
    係要與被告江文彬交易毒品。從而，被告詹前漢辯稱其對於
    毒品交易事先不知情云云，即無足採信。依照本案各該客觀
    情狀，堪認被告詹前漢對於被告江文彬請其協助下樓帶員警
    何柏林上樓進入房間，係欲販賣毒品甲基安非他命予員警何
    柏林之事，早於事前即已知悉，仍允之並於樓下將員警何柏
    林帶上樓，以利被告江文彬進行毒品交易。
　5.按刑法上之幫助犯，係對於犯罪與正犯有共同之認識，而以
    幫助之意思，對於正犯資以助力，而未參與實施犯罪之行為
    者而言（最高法院88年度台上字第1270號判決意旨參照）。
    刑法關於正犯、幫助犯之區別，係以其主觀之犯意及客觀之
    犯行為標準，凡以自己犯罪之意思而參與犯罪，無論其所參
    與者是否犯罪構成要件之行為，皆為正犯，其以幫助他人犯
    罪之意思而參與犯罪，其所參與者，苟係犯罪構成要件之行
    為，亦為正犯。如以幫助他人犯罪之意思而參與犯罪，其所
    參與者又為犯罪構成要件以外之行為，則為從犯（最高法院
    95年度台上字第3886號判決意旨參照）。查被告江文彬於上
    開時間、地點，販賣第二級毒品甲基安非他命予員警何柏林
    未遂，業經本院認定如前；又被告詹前漢明知被告江文彬與
    員警何柏林為毒品交易，而引領員警何柏林進入上址住處，
    僅為他人販賣第二級毒品犯行提供助力，尚無證據足以證明
    被告詹前漢係以自己實施販賣第二級毒品犯罪之意思，或與
    被告江文彬為犯意聯絡，或有直接參與犯罪構成要件行為分
    擔等情事，揆諸前揭判決意旨說明，被告詹前漢應屬幫助犯
    毒品危害防制條例第4條第2項之販賣第二級毒品未遂罪無訛
    。　
  ㈢綜上，被告詹前漢所辯，核係事後圖卸之詞，不足採信。本
    案事證明確，其與被告江文彬前揭所犯，均堪認定，皆應予
    依法論科。　
三、論罪科刑：
  ㈠查被告江文彬與喬裝買家之員警何柏林交易上開甲基安非他
    命1包，已與員警約定毒品交易之時間、地點及交易價格，
    並於前揭時、地，依約持上開甲基安非他命與員警交易，顯
    已著手於販賣第二級毒品行為之實行，然因員警自始即無購
    毒之真意，實際上仍不能真正完成販賣毒品之交易。是核被
    告江文彬所為，係犯毒品危害防制條例第4條第6項、第2項
    之販賣第二級毒品未遂罪；被告詹前漢所為，係犯刑法第30
    條第1項前段、毒品危害防制條例第4條第6項、第2項之幫助
    販賣第二級毒品未遂罪。又被告江文彬販賣第二級毒品甲基
    安非他命而持有該毒品之低度行為，為販賣之高度行為所吸
    收，不另論罪。
  ㈡被告江文彬雖已著手於販賣第二級毒品行為之實行，惟因購
    毒者自始無實際買受之真意而不遂，為未遂犯，故被告江文
    彬及詹前漢爰均依刑法第25條第2項之規定，按既遂犯之刑
    減輕之。
  ㈢又被告詹前漢以幫助他人犯罪之意思而參與犯罪構成要件以
    外之行為，為幫助犯，爰依刑法第30條第2項之規定，按正
    犯江文彬之刑減輕之。
  ㈣按犯毒品危害防制條例第4 條至第8 條之罪於偵查及歷次審
    判中均自白者，減輕其刑，毒品危害防制條例第17條第2 項
    定有明文。查被告江文彬就本案犯行，於偵查及本院審理中
    均自白有本案犯罪事實，應依毒品危害防制條例第17條第2 
    項規定減輕其刑。
  ㈤本案無毒品危害防制條例第17條第1項之適用：
　　指定辯護人為被告江文彬辯護稱：本案被告江文彬已供出其
    毒品來源為「122」，並提供電話給警方查獲，應依毒品危
    害防制條例第17條第1項規定予以減輕或免除其刑云云。惟
    按毒品危害防制條例第17條第1項所謂「供出毒品來源，因
    而查獲其他正犯或共犯者，減輕或免除其刑。」係指被告供
    出毒品來源之對向性正犯，或與其具有共同正犯、共犯（教
    唆犯、幫助犯）關係之毒品由來之人的具體事證，使調查或
    偵查犯罪之公務員得據以對之發動調查或偵查程序，並因此
    而確實查獲其他正犯或共犯之犯行者而言。且所謂「供出毒
    品來源」係指被告本案毒品犯罪之毒品來源，如供出之毒品
    上手，非本案毒品犯罪之來源者，縱因而破獲，亦無從依本
    條規定減刑，僅能認為提供他案線報，而列為量刑之審酌事
    項。又所謂查獲其人、其犯行，雖不以達有罪認定之已無合
    理懷疑存在之程度為必要，必也至少已臻至起訴門檻之證據
    明確且有充分之說服力，方得獲邀上開減免其刑之寬典，故
    著重在其犯行之查獲。若偵查犯罪機關認為事證不足，而無
    從確實查獲者，即與上開規定不符，無其適用之餘地（最高
    法院108年度台上字第3099號、110年度台上字第1502號、11
    1年度台上字第615號判決意旨參照）。經查，經本院就本案
    是否有因被告江文彬之供述而查獲其他正犯或共犯一節，函
    詢臺灣臺北地方檢察署，據覆略以：詳如該署不起訴處分書
    等語，有臺灣臺北地方檢察署110年5月19日北檢邦松109偵
    字28419字第1109041844號函附卷可稽(見本院卷一第83頁)
    。又本案檢察官經調查後，認證據不足認定暱稱「122」即
    另案被告呂冠宏涉犯販賣毒品罪，故予以不起訴處分等情，
    有臺灣臺北地方檢察署檢察官不起訴處分書在卷可考（見本
    院卷一第85至86頁）。是尚難認定已因被告江文彬之供述，
    而「確實查獲」呂冠宏販賣本案甲基安非他命予被告江文彬
    之犯行，自無毒品危害防制條例第17條第1項減刑事由之適
    用，祇能就其和警方合作的犯罪後態度，於本案量刑時加以
    斟酌。
  ㈥按刑法第59條規定之酌量減輕其刑，必須犯罪另有特殊之原
    因與環境，在客觀上足以引起一般同情，認為即使予以宣告
    法定最低度刑，猶嫌過重者，始有其適用，如別有法定減輕
    之事由，應先依法定減輕事由減輕其刑後，科以最低刑度，
    猶嫌過重時，始得為之。該項規定係立法者賦予審判者之自
    由裁量權，俾就具體之個案情節，於宣告刑之擇定上能妥適
    、調和，以濟立法之窮。而是否適用刑法第59條規定酌量減
    輕被告之刑，係實體法上賦予法院得依職權自由裁量之事項
    （最高法院107年度台上字第1105號、100年度台上字第744
    號判決意旨參照）。經查，被告二人為本件犯行時均為成年
    人，且均具謀生能力，被告江文彬所販賣之甲基安非他命具
    有成癮性，非但戕害他人之身體健康甚鉅，更常使施用者經
    濟地位發生實質改變而處於劣勢，亦對社會秩序造成嚴重影
    響，此為社會大眾所周知，被告二人就毒品對於人體身心健
    康之危害當所知悉，猶不顧毒品對施用者身心健康之危害及
    對社會秩序之衝擊，而分別為本案販賣第二級毒品未遂、幫
    助販賣第二級毒品未遂之犯行，則被告二人犯行所生危害難
    謂輕微，衡諸渠等犯罪情節，難認在客觀上有何足引起一般
    人同情而確可憫恕之情；況且，被告江文彬已依刑法第25條
    第2項後段及毒品危害防制條例第17條第2項規定遞次減輕其
    刑，被告詹前漢則已依刑法第25條第2項後段及第30條第2項
    規定遞次減輕其刑，均已相當程度獲有法定減輕之寬典，亦
    無情輕法重之虞，是本件尚無刑法第59條酌減其刑規定適用
    之餘地，併此說明。
  ㈦綜此，本案就被告江文彬販賣第二級毒品未遂部分，有上開
    之減輕事由，依刑法第70條之規定，應依刑法第25條第2項
    、毒品危害防制條例第17條第2項之規定，遞減其刑；被告
    詹前漢幫助販賣第二級毒品未遂部分，則有上開之減輕事由
    ，依前揭規定，亦應依刑法第25條第2項、第30條第1項前段
    之規定，遞減其刑。　
  ㈧爰以行為人之責任為基礎，審酌被告江文彬、詹前漢均明知
    甲基安非他命對於人體有莫大之戕害，復為國家法令所禁止
    ，被告江文彬為圖一己之私利，竟漠視毒品之危害性，而為
    販賣第二級毒品未遂之行為，被告詹前漢亦無視法律之禁令
    ，而幫助被告江文彬販賣第二級毒品未遂，被告二人均助長
    毒品散布，所為嚴重危害國民身心健康及社會風氣，殊值非
    難；併斟酌被告江文彬始終坦承犯行，可認犯後態度尚佳，
    被告詹前漢否認犯行，於犯後態度方面尚難為對其有利之認
    定；兼衡被告江文彬之素行、本案販賣毒品數量、金額、犯
    罪動機、目的、手段、所生危害，暨被告江文彬自陳學歷為
    高職畢業，從事寵物美容師等一切情狀(見本院卷二第497頁
    )；及被告詹前漢之素行、本案幫助之行為態樣為引導買家
    上樓，雖對被告江文彬犯行資以助力，但於犯罪參與之程度
    低，亦未朋分販賣毒品之利益，暨被告詹前漢自陳學歷為大
    學畢業，在外商公司擔任工程師，需扶養母親等一切情狀(
    見本院卷二第497頁)，分別量處被告江文彬、詹前漢如主文
    所示之刑。
四、沒收部分：　　　　　　　　
  ㈠按查獲之第一級、第二級毒品及專供製造或施用第一級、第
    二級毒品之器具，不問屬於犯罪行為人與否，均沒收銷燬之
    ，毒品危害防制條例第18條第1項定有明文。經查，扣案如
    附表編號1、2所示之物，經送請台灣尖端先進生技醫藥股份
    有限公司鑑驗後，檢測出附表編號1、2所示之物均含有甲基
    安非他命成分，此有台灣尖端先進生技醫藥股份有限公司毒
    品原物鑑定實驗室109年12月24日毒物證物鑑定分析報告在
    卷足佐(見偵卷第309頁)；又附表編號1、2所示之物均為被
    告江文彬所有，且為被告江文彬本案販賣毒品之標的，業據
    被告江文彬供承在卷(見本院卷二第381頁)，是以，就附表
    編號1、2所示之第二級毒品，除鑑定用畢部分外，均應依毒
    品危害防制條例第18條第1項前段規定，宣告沒收銷燬。
  ㈡按犯第4條至第9條、第12條、第13條或第14條第1項、第2項
    之罪者，其供犯罪所用之物，不問屬於犯罪行為人與否，均
    沒收之，毒品危害防制條例第19條第1 項定有明文。經查，
    被告江文彬係以扣案如附表編號3所示之行動電話，作為本
    案販賣甲基安非他命之聯繫工具，業據被告江文彬供承在卷
    (見本院卷二第381頁)，是附表編號3所示之物係供被告江文
    彬販賣第二級毒品未遂犯行所用之物，不問屬於犯罪行為人
    與否，應依毒品危害防制條例第19條第1項規定宣告沒收。
  ㈢至於其他扣案物，被告二人否認與本案相關，亦無任何積極
    證據證明與本案之犯行有何關聯，爰均不予宣告沒收，併此
    敘明。　　
據上論斷，應依刑事訴訟法第299條第1項前段，判決如主文。
本案經檢察官蔡正雄提起公訴，檢察官郭昭吟到庭執行職務
中　　華　　民　　國　　111 　年　　8 　　月　　4 　　日
　　　　　　　　　刑事第四庭  審判長法　官  陳柏宇
　　　　　　　　　　　　　　　　    法  官  吳明蒼
　　　　　　　　　　　　　　　　　  法  官　許芳瑜
以上正本證明與原本無異。
如不服本判決應於收受送達後20日內向本院提出上訴書狀，並應
敘述具體理由；其未敘述上訴理由者，應於上訴期間屆滿後20日
內向本院補提理由書（均須按他造當事人之人數附繕本）「切勿
逕送上級法院」。因疫情而遲誤不變期間，得向法院聲請回復原
狀。
　　　                  　　　　　  書記官  呂欣穎
中　　華　　民　　國　　111 　年　　8 　　月　　4 　　日
附錄本案論罪科刑法條全文：
中華民國刑法第30條
幫助他人實行犯罪行為者，為幫助犯。雖他人不知幫助之情者，
亦同。
幫助犯之處罰，得按正犯之刑減輕之。

毒品危害防制條例第4條
製造、運輸、販賣第一級毒品者，處死刑或無期徒刑；處無期徒
刑者，得併科新臺幣3千萬元以下罰金。
製造、運輸、販賣第二級毒品者，處無期徒刑或10年以上有期徒
刑，得併科新臺幣1千5百萬元以下罰金。
製造、運輸、販賣第三級毒品者，處7年以上有期徒刑，得併科
新臺幣1千萬元以下罰金。
製造、運輸、販賣第四級毒品者，處5年以上12年以下有期徒刑
，得併科新臺幣5百萬元以下罰金。
製造、運輸、販賣專供製造或施用毒品之器具者，處1年以上7年
以下有期徒刑，得併科新臺幣1百50萬元以下罰金。
前五項之未遂犯罰之。


附表：扣案物
編號 扣案物名稱 數量 所有人 備註 1 甲基安非他命 1包 江文彬  總毛重2.22公克【起訴書誤載為2.46公克】；台灣尖端先進生技醫藥股份有限公司毒品原物鑑定實驗室109年12月24日毒物證物鑑定分析報告（見偵卷第309頁） 2 甲基安非他命 1包   3 OPPO廠牌行動電話(含0000000000號SIM卡1張) 1支 江文彬  4 使用過之針頭 1支 江文彬  5 玻璃球吸食器 1組 詹前漢  6 SAMGSUNG廠牌行動電話(含0000000000號SIM卡1張)  詹前漢